Inventaris van het archief van het Ministerie van Justitie: Beleidsarchief Immigratie- en Naturalisatiedienst (IND) [periode 1945-1955], 1945-1955
Nationaal Archief, Den Haag
- Toelating van vreemdelingen 1945-, 023
  - Het geven van voorschriften voor de afgifte, verlenging van geldigheidsduur en de vervanging van identiteitsdocumenten zoals omschreven in art. 54, 2e lid b en 3e lid. 1945-, 64
    - Paspoorten., 1946-1971; 205-2439
      - Briefjes met in- en uitreisstempels van Duitsland welke in paspoorten van vreemdelingen werden aangetroffen, 1954-1955, 2375; VZ/32504
      - Verlaging van paspoortleges en verlenging van de geldigheidsduur, 1954-1955, 1907; AL/357/3
    - Verzoek van het Comité Hiebreu de Libiration Nationale te Frankrijk om erkenning van een reispapier., 1947; 1532; AL/215
    - Uitreiking van legitimatiebewijzen aan buitenlandse ambtenaren., 1949-1961; 1834-2398
      - Ongeldig geworden diplomatieke paspoorten, 1949-1961, 2398; VZ/2485
      - Bezoek Duitse politie-autoriteiten, 1950-1953, 2397; VZ/2483
      - Ambtenaren in dienst van in Nederland gevestigde vertegenwoordigingen van vreemde staten, niet in het bezit van een legitimatiebewijs, 1952-1955, 1836; AL/281/3
      - Opgave uitgereikte legitimatiebewijzen, 1953, 1835; AL/281/2
      - Uitreiking van legitimatiebewijzen aan ambtenaren van het Belgisch Verkeersbureau, 1954-1955, 1834; AL/281/4
    - Verstrekken van Nederlandse vreemdelingenpaspoorten voor onderdanen van Oost-Europese landen., 1950; 1919; AL/323
    - Verhoging van de kanselarijleges voor het viseren van paspoorten., 1950-1951; 2168; MV/850/10
    - Registratie van Chinezen in Zwitserland., 1951; 2208; SL/8454
    - Voorschriften visumverlening., 1953; 2341; VI/33
    - Instructies aan het Consulaat te Bombay met betrekking tot visumaanvragen., 1955; 2344; VI/35
  - Het ontwikkelen van beleid ten aanzien van het toezicht op vreemdelingen. 1945-, 79
    - Wijzigingen en toepassing van Vreemdelingencirculaire nummer 4 inzake het toezicht op en het verblijf van vreemdelingen., 1939-1956; 2520; 472, 473
    - Regeling van verblijf van Duitse joden., 1945; 397; AL/65
    - Rijksduitsers in overheidsdienst., 1945; 325; AL/49
    - Behandeling en eventuele repatriëring van hier te lande vertoevende personen van Chinese nationaliteit., 1945-1946; 758; AL/135
    - Verenigingen van vreemdelingen., 1945-1946; 310; AL/96
    - Wijzigingen en aanvullingen van Vreemdelingencirculaire nummer 4A, geheim, inzake het toezicht op en het verblijf van vreemdelingen van nationaliteiten van diverse Oost- en Zuidoost-Europese landen., 1945-1946; 2521; 474
    - Vereniging van Staatloze en Duitse Anti-Fascisten., 1945-1947; 320; AL/46
    - Militairisering van hoger personeel van de Rijksvreemdelingendienst in verband met het opsporen, verzamelen en uitzetten van 'displaced persons'., 1945-1948; 2551; Depot 144, doos 1, map 17
    - Kamp Valkenswaard., 1945-1949; 2409-2433
      - Afrastering kamp Valkenswaard, 1945-1946, 2418; VA/9
      - Financiële regeling Valkenswaard, 1945-1946, 2411; VA/3
      - Geestelijke verzorging kamp Valkenswaard, 1945-1946, 2415; VA/7
      - Medische verzorging kamp Valkenswaard, 1945-1946, 2413; VA/5
      - Opgave van gedetineerde vreemdelingen in het kamp Valkenswaard, 1945-1946, 2417; VA/8
      - Sollicitaties Valkenswaard, 1945-1946, 2412; VA/4
      - Overname kamp Valkenswaard, 1945-1949, 2409; VA/2
      - Afvoering Duitsers, 1946, 2433; VA/31
      - Bewaking vreemdelingenkamp Valkenswaard, 1946, 2429; VA/20
      - Controle in kamp Valkenswaard, 1946, 2425; VA/15
      - In beslag genomen gelden kamp Valkenswaard, 1946, 2423; VA/14
      - Journalistenbezoek aan kamp Valkenswaard, 1946, 2427; VA/16
      - Ter beschikkingstelling van gelden voor gerepatrieerden, 1946, 2431; VA/23
      - Toezending van correspondentie door geïnterneerden in kamp Valkenswaard, 1946, 2414; VA/6
      - Transportmiddelen Valkenswaard, 1946, 2420; VA/11
      - Vreemdelingen in kamp Valkenswaard welke woonachtig zijn in de mijnstreek, 1946, 2422; VA/13
      - Verruiming in het vreemdelingenkamp, 1946, 2430; VA/22
      - Vrouwelijke arbeidskrachten voor kamp Valkenswaard, 1946, 2428; VA/17
      - Richtlijnen voor de kampcommandant van het kamp Valkenswaard, 1946-1947, 2432; VA/26
    - Verwijdering uit Nederland van personen van Duitse nationaliteit na de bevrijding., 1945-1952; 2535-2549
      - Uitvoeringsvoorschriften, 1945-1947, 2542; Depot 144, doos 1, map 8; pak
      - Tijdelijk verblijf van uitgezette Duitsers in de kampen Mariënbosch en Avegoor, 1945-1948, 2539; Depot 144, doos 1, map 6; pak
      - Correspondentie met het Nederlandse Beheersinstituut over uit te zetten Duitsers, 1946-1947, 2547; Depot 144, doos 1, map 11
      - Overleg en correspondentie met gealieerde bezettingsautoriteiten en andere instanties, 1946-1948, 2544; Depot 144, doos 1, map 12, 13
      - Perspublicaties, onder andere over de actie Schwarze Tulpen en de toestanden in kamp Mariënbosch, 1946-1948, 2545; Depot 144, doos 1, map 14; pak
      - Reacties van particulieren en kerkelijk autoriteiten over het beleid, 1946-1948, 2543; Depot 144, doos 1, map 9; pak
      - Voorwaarden waaraan moet worden voldaan om Duitsers niet uit te wijzen, 1947-1948, 2535; Depot 144, doos 1, map 2
      - Verslag van een vergadering met de minister van Justitie op 24 april 1948, 1948, 2536; Depot 144, doos 1, map 3
      - Intrekken Vreemdelingencirculaire A van 1 oktober 1945, nummer al 42 (Verwijderingscirculaire) en de invoering van een nieuwe uitleidingsprocedure (bijlage Vreemdlingencirculaire 14), 1949-1951, 2548; Depot 144, doos 1, map 15
      - Correspondentie met de Duitse Ambassade, 1952, 2549; Depot 144, doos 1, map 16
      - Kamervragen over de uitwijzing van Duitsers, 1946-1948, 2538; Depot 144, doos 1, map 5
    - Circolo Ricreativo Italiano., 1946; 1382; AL/203
    - Duitse krijgsgevangenen die tijdens de bezetting het verzetswerk hebben gesteund en bevorderd., 1946; 391; AL/121
    - Onderzoek naar vreemdelingen verricht door de Politieke Recherche Afdeling., 1946-1947; 1337; AL/198
    - Kamp Mariënbosch., 1946-1949; 230-2537
      - Ingebruikname van het kamp Mariënbosch ten behoeve van ongewenste personen van Duitse nationaliteit, 1946-1949, 434; AL/122
      - Bewaking, 1946-1947, 2133; MA/1
      - Bezoekers, 1946-1947, 2149; MA/22
      - Verhoor van vrouwen omtrent de identiteit van een kind, 1946-1947, 2143; MA/13
      - Geestelijke Verzorging, 1946-1947, 2154; MA/28
      - Omstandigheden, 1946-1947, 2146; MA/17
      - Correspondentie met en over Pater de Greeve over de omstandigheden in het kamp, 1946-1948, 2537; Depot 144, doos 1, map 4
      - Ontvluchtingen, 1946-1947, 2152; MA/25
      - Ingezonden stukken uit Nederlandse dagbladen, 1947, 2158; MA/32
      - Oostenrijkers, 1947, 230
    - Politieke activiteiten door vreemdelingen., 1946-1964; 12-2474
      - Onderzoek naar de vereniging "Vrij Joegoslavië", 1946, 1379; AL/190
      - Politieke activiteit van de "Poolse Strijdorganisatie", 1946, 1331; AL/180
      - Werkgemeenschap Duitse socialisten in Nederland, 1946, 1381; AL/204
      - Zionistische organisatie in Nederland, 1946, 1335; AL/186
      - Congres van de Revolutionair Communistische Partij te Amsterdam, 1946-1948, 63
      - Waarheidszomerfeesten, 1946-1954, 51
      - Union Junges Europa, 1948-1949, 236
      - Communistische activiteiten van Indonesiërs en Chinezen in Nederland. 1948-1954, 1963-2474
        - Communistische activiteiten van Chang, Tien Yee, 1948-1954, 2194; MV/62488
        - Communistische activiteiten van Chinezen, 1953-1954, 1984; AL/390
        - Communistische propaganda onder de Indonesiërs in Nederland, 1953-1954, 1964; AL/382/2
        - Indonesische vreemdeling die verdacht wordt van communistische activiteiten, 1953-1954, 2474; 419
          geheim
        - Toelaten en verwijderen van communistische Indonesiërs, 1953-1954, 1963; AL/382
      - Optreden tegen politieke extremisten van Algerijnse nationaleit, 1948-1957, 65
      - Politieke emigranten op verzoek van de PvdA, 1948-1964, 2295; TV/31384
      - Hongaarse culturele delegatie naar Moskou, 1949-1956, 2387; VZ/2455
      - Stichting Oud Politieke Delinquenten, 1951-1952, 2287; SL/12866
      - Internationale Vredesconferentie te Den Haag, 1951-1953, 44
      - Vreemdelingen die willen deelnemen aan bijeenkomsten van diverse politieke organisaties en partijen, 1951-1956, 72
      - Organisatie van Satellietlanden in de mijnstreken, 1951-1963, 252
      - Congres tegen de bewapening van West-Europa in Rotterdam en Amsterdam, 1951-1964, 26
      - Communistische vreemdelingen, 1952, 29
      - Politieke activiteiten van Ambonezen, 1952, 2265; SL/11364/2
      - Congres van de Nederlandse Vereniging van Ex-Politieke Gevangenen uit de bezettingstijd, 1952, 2283; SL/13259
      - Sozialistische Reichs Partei, 1952, 12
      - Derde Congres van de Eenheidsvakcentrale (EVC) te Zaandam, 1952-1956, 40
      - Anti-Bolsjewistisch Blok der Naties, Oekraïnse beweging in Nederland, 1953, 2374; VZ/32620
      - Uitlatingen van Ambonezen op folklore-avond te Emmeloord, 1953, 2274; SL/11364/10
      - Vereniging Perhimpunan Indonesia, 1953-1956, 53
      - Poolse Boeren Partij, 1953-1962, 43
      - Protestvergadering van Ambonezen te Den Haag in verband met het verbreken van de Unie, 1954, 69
      - CPN-Paascongres te Amsterdam, 1955, 59
      - Nederlandse Conservatieve Partij, 1955-1957, 75
      - Comité Nederland - DDR, 1956, 42
    - Belgische deserteurs en dienstweigeraars., 1946-1965; 2345; VZ/19600
    - Internering en externering van in Nederland verblijvende vreemdelingen., 1947-1952; 2471; 416
    - Politieke toespraken door buitenlanders tijdens bijeenkomsten en congressen in Nederland., 1947-1966; 231-2380
      - Lezingen van Lord Russell, 1947, 231
      - Politeia, 1947-1950, 1982; CO/17
      - Wereld Vredes Congres, 1949, 1980; CO/4
      - Landelijke partijcongres van de Communistische Partij in Nederland (De Waarheid) 1950, 1949-1950, 1985; CO/41
      - Dag der Koloniale Jeugd, 1950, 1987; CO/57
      - Havenvredescongres 1950, 1950, 1986; CO/50
      - Internationale Vredesdelegatie 'Vredesvoorstel', 1950-1966, 1988; CO/64
      - International Union of Socialist Youth Winter School 1953, 1952-1953, 1983; CO/17/2
      - Vrije Socialisten "Pinkstermeeting", 1953, 2329; VZ/21442
      - Feestelijke viering van de dag van solidariteit, 1954, 2350; VZ/26377
      - Internationaal initiatiefcomité, internationaal festival bijeenkomst van het verzet te Wenen, 1954, 2380; VZ/32273
      - Vragen van het Tweede Kamerlid G. Wagenaar omtrent dr. Ernst Tillich, 1954, 2363; VZ/28706
      - Neo-Fascistisch congres te Maastricht te houden tijdens Pinksterdagen 1955, 1954-1955, 2379; VZ/31359
    - Ondersteuning van behoeftige vreemdelingen., 1947-1968; 1537; AL/218
    - Beoordeling en bewijskracht der Amerikaanse NSDAP-lijsten., 1948; 210
    - Conferenties Vrije Jeugd en Jongeren., 1948; 229
    - Terugkeer kinderen van uitgewezen Duitsers., 1948; 1678; AL/260
    - Deelnemers aan het Algemeen Nederlands Jeugdverbond (ANJV)-congres te Amsterdam., 1948-1956; 54
    - Auxilium Internationale., 1949; 2402; VZ/2552
    - Status der ontheemden in Nederland., 1949; 2399; VZ/2486
    - Nederlands comité voor Tsjechoslowaakse vluchtelingen., 1949-1955; 2306; VZ/24381
    - Verblijf hier te lande van vreemdelingen die bij controle van werkzaamheden hier te lande zijn betrokken., 1950; 1896; AL/313
    - Union Fidiraliste Inter-Universitaire (UFI)., 1950-1951; 2228; SL/4360
    - Ambonezen., 1950-1955; 2264-2281
      - Status van hier te lande verblijvende Ambonezen, 1950-1955, 2264; SL/11364
      - Toespraak gehouden door commissaris van Ambonezenzorg op 24 april 1953, 1953, 2276; SL/11364/13
      - Werkvergunningen voor Ambonezen, 1953, 2275; SL/11364/11
      - Handhaven van orde en rust in de woonoorden van Ambonezen, 1953-1954, 2280; SL/11364/16
      - Maatregelen ten aanzien van Ambonezen die niet uit Nederland verwijderd kunnen worden, 1953-1954, 2279; SL/11364/17
      - Herdenkingsbijeenkomst van de Ambonese gemeenschap, 1954, 2281; SL/11364/15
    - Hongaarse vreemdelingen in de mijnstreek., 1950-1955; 253
    - Tehuis voor politieke vluchtelingen "De Rozenhof"., 1950-1956; 1968-1975
      - Overzicht van de in bewaring zijnde politieke vluchtelingen, 1950-1956, 1975; AL/379/8
      - Aanwijzing contactambtenaren voor "De Rozenhof", 1953, 1970; AL/379/3
      - Persberichten inzake asielvragende vreemdelingen, 1953-1954, 1973; AL/379/6
      - Verslagen inzake "De Rozenhof", 1953-1954, 1972; AL/379/5
      - Asielverlening aan vluchtelingen, 1953-1955, 1968; AL/379
      - Poolse schepelingen, 1953-1956, 1969; AL/379/2
      - Signalering van ontvluchte vreemdelingen uit "De Rozenhof", 1954, 1971; AL/379/4
    - Pinksterfestival 1952., 1951-1952; 74
    - Correspondentie met de minister van Binnenlandse Zaken en de procureur-generaal Amsterdam betreffende toezicht op hier te lande vertoevende zeelieden., 1951-1955; 1848; AL/303/5-5
    - Behandeling van Belgische collaborateurs en politieke delinquenten in Nederland en omgekeerd Nederlanders in België., 1952; 2385; VZ/31447
    - Zomerkamp van de International Union of Students te Vroomshoop., 1952; 37
    - Desertie en contractbreuk van zeelieden., 1952-1953; 1958; AL/374
    - Activiteit van Surinaamse studenten., 1953; 2407; VZ/24261
    - Ontvluchting van politieke delinquenten uit de gevangenis in Breda., 1953; 77
    - Waddenconferentie 27 en 28 oktober 1953 omtrent het Duitse toerisme., 2373; VZ/30744
    - Beveiligingsmaatregelen bij officiële bezoeken van vreemde staatshoofden., 1954; 193
    - Internationale roeiwedstrijden om het Europese kampioenschap te Amsterdam., 1954; 79
    - Aandacht voor de 'displaced persons' uit de Oostbloklanden in verband met de Russische spionagedienst., 1954-1955; 88
    - Vluchtelingencomité Lingen., 1954-1957; 2377; VZ/31128
  - Het ontwikkelen van beleid ten aanzien van de bewaring van vreemdelingen. 1945-, 112
    - Internering en externering en de faciliteiten hiertoe (Vreemdelingencirulaire nummer 16, geheim)., 1937-1948; 2515; 465
    - Ingesloten Rijksduitsers door het militair gezag., 1945-1946; 361; AL/113
    - Tewerkstelling gedetineerde NSB'ers, collaborateurs en dergelijke., 1945-1946; 449; AL/68
    - Beschouwingen over het begrip internering., 1947-1948; 496; AL/97
    - Vreemdelingen die langer dan vijf maanden gedetineerd zijn., 1950-1955; 2476; 423
    - Internering van Ambonezen., 1952; 2269; SL/11364/7
    - In politiebewaring houden van gedeserteerde zeelieden., 1953; 2421; VZ/19091
  - Het ontwikkelen van beleid voor de wijze waarop uitzetting van vreemdelingen geschiedt. 1945-, 113
    - Overname van werkzaamheden van de Repatriëringsdienst inzake terugvoering Nederlanders, Duitsers en Staatlozen naar Duitsland en Oostenrijk., 1945; 375; AL/76
    - Militairisering van hoger personeel van de Rijksvreemdelingendienst in verband met het opsporen, verzamelen en uitzetten van 'displaced persons'., 1945-1948; 2551; Depot 144, doos 1, map 17
    - Commissie Schilthuis (inzake voorgenomen uitwijzing van Duitsers)., 1945-1950; 273-2546; 2 omslagen
      - Instelling en werkzaamheden, 1945-1948, 2541; Depot 144, doos 1, map 7
      - 1945-1950, 273; AJZ 510/E-207
      - Brief van de minister van Justitie over de werkzaamheden van de commissies, 1948, 2546; Depot 144, doos 1, map 10; stuk
    - Verwijdering uit Nederland van personen van Duitse nationaliteit na de bevrijding., 1945-1952; 2535-2549
      - Uitvoeringsvoorschriften, 1945-1947, 2542; Depot 144, doos 1, map 8; pak
      - Tijdelijk verblijf van uitgezette Duitsers in de kampen Mariënbosch en Avegoor, 1945-1948, 2539; Depot 144, doos 1, map 6; pak
      - Correspondentie met het Nederlandse Beheersinstituut over uit te zetten Duitsers, 1946-1947, 2547; Depot 144, doos 1, map 11
      - Overleg en correspondentie met gealieerde bezettingsautoriteiten en andere instanties, 1946-1948, 2544; Depot 144, doos 1, map 12, 13
      - Perspublicaties, onder andere over de actie Schwarze Tulpen en de toestanden in kamp Mariënbosch, 1946-1948, 2545; Depot 144, doos 1, map 14; pak
      - Reacties van particulieren en kerkelijk autoriteiten over het beleid, 1946-1948, 2543; Depot 144, doos 1, map 9; pak
      - Voorwaarden waaraan moet worden voldaan om Duitsers niet uit te wijzen, 1947-1948, 2535; Depot 144, doos 1, map 2
      - Verslag van een vergadering met de minister van Justitie op 24 april 1948, 1948, 2536; Depot 144, doos 1, map 3
      - Intrekken Vreemdelingencirculaire A van 1 oktober 1945, nummer al 42 (Verwijderingscirculaire) en de invoering van een nieuwe uitleidingsprocedure (bijlage Vreemdlingencirculaire 14), 1949-1951, 2548; Depot 144, doos 1, map 15
      - Correspondentie met de Duitse Ambassade, 1952, 2549; Depot 144, doos 1, map 16
      - Kamervragen over de uitwijzing van Duitsers, 1946-1948, 2538; Depot 144, doos 1, map 5
    - Armlastige Duitsers in Zuid-Limburg., 1946; 560; AL/127
    - Displaced vreemdelingen., 1946; 824; AL/143
    - Overname vreemdelingen van het Bureau Nationale Veiligheid., 1946; 587; AL/130
    - Vergoeding gemaakte kosten repatriëring van Italiaanse zeelieden., 1946; 793; AL/151
    - Terugleiding naar Duitsland van in Duitsland woonachtige Nederlanders, die in Duitse militaire dienst geweest zijn en in Nederland krijgsgevangenen zijn geweest., 1946-1949; 1384; AL/200
    - Duitse oorlogsmisdadigers., 1946-1952; 2392; VA/3675
    - Belgische deserteurs en dienstweigeraars., 1946-1965; 2345; VZ/19600
    - Behandeling in de ministerraad van een nota inzake de uitwijzing van Duitsers uit Nederland, de toelating van Duitse vrouwen gehuwd met Nederlanders en de toelating van van oorsprong Nederlandse vrouwen met hun Duitse kinderen., 1947; 2534; Depot 144, doos 1, map 1
    - Repatriëring van Duitsers naar de Russische zone in Duitsland., 1947-1948; 1752-1753
      - Verwijdering uit Nederland van ongewenste Duitsers naar de Russische zone in Duitsland, 1947-1948, 1752; AL/237
      - Uitwijzing van Duitsers naar de Russische zone in Duitsland, 1948, 1753; AL/237
    - Uitwisseling van vreemdelingen tussen de geallieerde autoriteiten in Duitsland en Nederland., 1947-1950; 1659-1663
      - Uitwisseling van ongewenste vreemdelingen tussen de geallieerde autoriteiten in Duitsland en Nederland, 1947-1948, 1659; AL/233
      - Agreement met de Allied High Commission omtrent eventuele overname van de vreemdelingen in de landen van partijen gevestigd en aan wie in het land van vestiging een reisdocument is uitgereikt, 1950, 1663; AL/233a
    - Repatriëring van armlastige Chinezen., 1947-1967; 1512; AL/208
    - Uitwijzing van minderjarige vreemdelingen (regeringspupillen)., 1948-1949; 1729; AL/267
    - Uitwijzing van vreemdelingen uit het toegevoegde gebied., 1948-1953; 1759; AL/273a
    - Uitwijzing van gescheiden vrouwen van Duitse origine., 1949; 1855; AL/289
    - Verwijdering Chinezen., 1949; 1716; AL/265
    - Oorlogsmisdadigers en van oorlogsmisdrijven verdachte vreemdelingen., 1949-1950; 232
    - Verwijdering van Nederlanders uit Duitsland., 1952; 2300; VZ/16588
    - Desertie en contractbreuk van zeelieden., 1952-1953; 1958; AL/374
    - Nota inzake verzoeken om uitlevering van staatlozen en vluchtelingen in verband met de ongewenstverklaring in Nederland., 1954; 2048; AL/395
    - Vreemdelingencirculaire nummer 14/1955 (14/1954) inzake de verwijdering van ongewenste vreemdelingen., 2491; 437
  - Het, in overleg met de minister van Binnenlandse Zaken, aanwijzen van kampen, vluchtoorden en quarantainestations, waarin uitsluitend vreemdelingen, die geacht worden gevaarlijk te zijn, zoals bedoeld in art. 19 van dit reglement worden opgenomen, alsmede het toezicht op de organisaties, die belast zijn met het beheer. 1945-, 118
    Grondslag: Vreemdelingenreglement 1918, art. 21, zoals gewijzigd in 1953, art. 22.
    - Internering en externering en de faciliteiten hiertoe (Vreemdelingencirulaire nummer 16, geheim)., 1937-1948; 2515; 465
    - Interneringsdepots en vluchtelingenkampen., 1939-1954; 103
  - Het (bij Koninklijk Besluit, Wet 1849) aanwijzen en naar een verblijfplaats doen overbrengen van vreemdelingen die gevaarlijk worden geacht voor de openbare orde, veiligheid, gezondheid of zedelijkheid, of die zich niet gedragen naar de bepalingen van dit reglement, alsmede het ontzeggen van- en het doen verwijderen uit een bepaalde verblijfplaats van vreemdelingen. 1945-, 119
    Grondslag: Vreemdelingenwet 1849, art. 13.
    Vreemdelingenwet 1918, art. 2.
    Vreemdelingenreglement 1918, art. 19.
    - Kaszo, Andor., 1938-1972; 126
    - Roberts, Paul Edmond., 1940-1953; 156
    - Muller, E., 1945-1952; 2523
      bevat Wehrmacht map
    - Gewelddadig optreden van Chinezen in het gebouw van de Chinese Ambassade., 1946-1947; 1312; AL/177
    - Verwijdering van niet-gewenste personen van Duitse nationaliteit uit Nederland., 1946-1948; 1154; AL/169
  - Het geven van algemene aanwijzingen ten aanzien van de uitzetting van vreemdelingen aan ambtenaren belast met grensbewaking of toezicht op vreemdelingen. 1945-, 122
    Grondslag: Vreemdelingenbesluit 1966, art. 90.
    Vreemdelingencirculaire 1982.
    Grensbewakingscirculaire 1982.
    - Insluiting als passant in huis van bewaring., 1940-1945; 283; AL/40
  - Het geven van bijzondere aanwijzingen ten aanzien van de uitzetting van vreemdelingen aan ambtenaren belast met grensbewaking of toezicht op vreemdelingen. 1945-, 123
    - Uitwijzing uit Nederland van schadelijke en gevaarlijke Duitsers., 1945-1946; 338; AL/103
    - Uitwijzing van Nederlandse mannen met Duitse vrouwen en kinderen uit het kamp Mamelis-Vaals naar Duitsland., 1945-1946; 486; AL/94
    - Uitleiding van Duitse krankzinnigen naar Duitsland., 1945-1950; 494; AL/124
    - Opgave van uitgeleide en verwijderde vreemdelingen vanuit de gemeente Rotterdam., 1945-1956; 2290-2291
      - Lijst tot en met 23 september 1945, 1945-1956, 2290; UL/1104
      - Lijst van 10 tot en met 17 mei 1947, 1946-1947, 2291; UL/1231
    - "Hollandgruppe Freies Deutschland"., 1946; 1020; AL/155
    - Chinese zeelieden in Rotterdam., 1946; 696; AL/131
    - Ongewenste Duitsers., 1946; 284; AL/42d
    - Uitleiding en terugwijzing van Franse onderdanen., 1946; 1027; AL/156
    - Strengere controle op het Interzonen-verkeer., 1951; 2205; SL/7175
    - Engdahl, Per., 1953-1954; 170
    - Leroy, Andre Jules., 1953-1964; 60
    - Internationale diamantsmokkelaars., 1954; 2365; VZ/39743
  - Het adviseren aan de minister over huwelijken met vrouwen van vijandelijke of andere vreemde nationaliteit. 1945-1949, 231
    Actor: Commissie voor Huwelijken met Vrouwen van Vijandelijke of andere Vreemde Nationaliteiten
    Grondslag: Besluit van 17 november 1945, houdende vaststelling van het Besluit gevolgen van het huwelijk met vijandelijke onderdanen, nr. 11.
    - Advisering over huwelijken met vrouwen van vijandelijke of andere vreemde nationaliteit., 1945-1948; 2047-2254
      - Baurichter, mr. C.J.W., 1946, 2112; INL/99
      - Benes, W.J., 1946, 2062; INL/17
      - Berg, W.H. van den, 1946, 2092; INL/63
      - Bergh, mr. R. van den, 1948, 2254; INL/261
      - Bocholt, 1946, 2142; INL/143
      - Bonga, mr. V.N.H., 1945-1946, 2060; INL/15
      - Boon, kol.dr. G.A., 1946, 2136; INL/136
      - Briet, mr. W., 1946, 2106; INL/86
      - Brink, luitenant R. van der, 1946, 2122; INL/117
      - Bruchner, J., 1945-1946, 2054; INL/9
      - Burger, C., 1946, 2086; INL/56
      - Campen, H. van, 1946, 2068; INL/27
      - Campen, H. van, 1946, 2130; INL/128a
      - Campen, H. van, 1946, 2139; INL/140
      - Campen, H. van, 1946, 2237; INL/196
      - Campen, H. van, 1947, 2236; INL/195
      - Campen, H. van, 1947, 2247; INL/215
      - Chalupa, Josef, 1947, 2241; INL/203